臺灣桃園地方法院刑事判決　　　　　　110年度智簡上字第2號
上　訴　人　
即　被　告　蕭文豪


上列上訴人即被告因違反商標法案件，不服本院於中華民國110
年3 月29日所為109 年度桃智簡字第29號第一審簡易判決（聲請
簡易判決處刑案號：109 年度偵字第32487 號) ，提起上訴，本
院管轄之第二審合議庭判決如下：
    主  文
上訴駁回。
    事  實
一、蕭文豪明知ADIDAS商標圖樣（註冊審定號第00000000號、第
    00000000號、第00000000號）、NIKE商標圖樣（註冊審定號
    第00000000號、第00000000號），分別係德商阿迪達斯公司
    （下稱阿迪達斯公司）、荷蘭商耐基創新有限合夥公司（下
    稱耐基公司）等，向我國經濟部智慧財產局申請註冊核准登
    記並取得商標權，且現均仍在商標專用期間內，如未經商標
    權人同意，不得就同一或類似商品，使用相同之註冊商標。
    蕭文豪竟基於販賣仿冒商標商品之犯意，於民國108 年間至
    109 年5 月前某時，透過中國淘寶網站，向位在中國之真實
    姓名、年籍不詳之人購入未經前開商標權人同意或授權而使
    用他人商標之商品後，從109 年5 月起，於其位在桃園市桃
    園區南昌西街南門市場之「胖胖左」攤位上，販賣、意圖販
    賣而陳列如附表所示之仿冒商標商品。
二、警方於109 年7 月6 日喬裝顧客至上開攤位，向蕭文豪以新
    臺幣（下同）490 元之價格購入ADIDAS短袖上衣1 件，經送
    鑑定為仿冒商標商品後，又於109 年7 月8 日至上開攤位查
    扣得如附表所示之物及不法所得1,000 元，經送交鑑定亦均
    為仿冒商標商品。
    理  由
一、認定事實之依據及證據
    訊據被告就上開犯罪事實於警詢、本院審理時坦承不諱（見
    偵字卷第17頁至第21頁、本院智簡上字卷二第73頁至第74頁
    ），且有阿迪達斯公司鑑定報告書、109 年7 月28日臺灣耐
    基商業有限公司函文暨產品鑑定書、商標單表詳細報表及如
    附表所示之扣案物可為佐證（見偵字卷第23頁至第27頁、第
    43頁至第65頁），足證被告前開任意性自白與事實相符，應
    堪採信，是本件事證既明，被告犯行堪以認定，應依法論科
    。
二、論罪科刑
（一）核被告蕭文豪所為，係犯違反商標法第97條前段之非法販
      賣侵害商標權商品罪。按輸入或攜帶進入臺灣地區之大陸
      地區物品，以進口論，臺灣地區與大陸地區人民關係條例
      第40條第1 項定有明文。被告意圖販賣而輸入、持有、陳
      列侵害商標權商品之低度行為（本案員警喬裝顧客購買之
      蒐證行為欠缺購買真意，亦僅構成意圖販賣而陳列侵害商
      標前商品罪），應為販賣侵害商標權商品之高度行為所吸
      收，不另論罪。
（二）被告自民國109 年5 月間起至109 年7 月8 日間，販賣仿
      冒商品之行為，均係於密切時地接續為之數舉動，依社會
      一般健全觀念，難以強行分開，在刑法評價上，以視為數
      個舉動之接續實行，合為包括之一行為予以評價，較為合
      理，而應依接續犯論以包括之一罪。
（三）被告以一行為侵害商標權人阿迪達斯公司、耐基公司之商
      標權，為想像競合犯，應依刑法第55條規定，從重論以一
      罪。
（四）上訴駁回之理由
    ⒈原審以被告罪證明確，審酌被告販賣仿冒商標商品之行為
      ，已對商標權人市場利益及商譽均造成危害，並破壞我國
      保護智慧財產權之國際形象，且其前於107 年間亦曾因相
      類行為涉犯違反商標法案件，經臺灣新北檢察署檢察官為
      緩起訴處分期滿，竟仍再犯本案，且持有之仿冒商標商品
      數量甚鉅，行為實屬不該，惟念其對犯行坦承不諱，態度
      尚可，且已與商標權人阿迪達斯公司以新臺幣達成和解，
      並賠償完畢，兼衡其為大學畢業之智識程度、經營攤販、
      家庭經濟狀況勉持等一切情狀，量處有期徒刑3 月，且因
      被告前未曾故意犯罪受有期徒刑以上之宣告，僅因一時失
      慮，致罹刑章，另宣告緩刑2 年，且依刑法第74條第2 項
      第4 款之規定，命被告自本判決確定之日起6 個月內向公
      庫支付新臺幣7 萬元。
    ⒉按法官於有罪判決如何量處罪刑，為實體法賦予審理法官
      裁量之刑罰權事項，法官行使此項裁量權，自得依據個案
      情節，參酌刑法第57條所定各款犯罪情狀之規定，於法定
      刑度內量處被告罪刑；除有逾越該罪法定刑或法定要件，
      或未能符合法規範體系及目的，或未遵守一般經驗及論理
      法則，或顯然逾越裁量，或濫用裁量等違法情事之外，自
      不得任意指摘其量刑違法（最高法院80年度台非字第473
      號判決、75年度台上字第7033號判決、72年度台上字第
      6696號判決、72年度台上字第3647號判決意旨可資參照）
      。
    ⒊被告上訴意旨雖稱：先前已與告訴人達成和解，但因110
      年3 月21日因小孩出生，再加上疫情關係，已經四個月沒
      有工作，另外家中母親也是重度身心障礙需要我照顧，經
      濟上有困難，希望法院緩刑條件部分不要再罰錢等語。然
      被告所提上訴理由所述之情狀，並非於原審判決後方才產
      生，而原審量刑時亦將被告之家庭經濟狀況作為審酌之因
      素，核其認事用法俱無違誤，量刑尚屬允當，被告以前詞
      為由上訴，當無理由，應予駁回。
三、沒收
（一）按侵害商標權、證明標章權或團體商標權之物品或文書，
      不問屬於犯罪行為人與否，沒收之，商標法第98條定有明
      文。從而，扣案之如附件所示仿冒商標之商品，均應宣告
      沒收。又按犯罪所得，屬於犯罪行為人者，沒收之；於全
      部或一部不能沒收或不宜執行沒收時，追徵其價額。宣告
      前2 條之沒收或追徵，有過苛之虞者，得不宣告或酌減之
      ，刑法第38條之1 第1 項前段、第3 項、第38條之2 第2
      項亦有明文。
（二）查被告自陳本案營業額約2,000 至3,000 元，而實際犯罪
      所得為1,000 元（見偵字卷第20頁、本院簡上字卷二第74
      頁），惟被告已與告訴人阿迪達斯公司達成調解，並實際
      給付總額15萬元，該賠償金額顯已超過被告自承之犯罪所
      得，本院認倘對被告再宣告沒收其犯罪所得，實有過苛之
      虞，是衡酌前開刑法第38條之2 第2 項規定，爰不予宣告
      沒收。
據上論斷，應依刑事訴訟法第455 條之1 第1 項、第3 項、第36
8 條，判決如主文。
本案經檢察官王柏淨聲請簡易判決處刑，檢察官朱秀晴到庭執行
職務。
中    華    民    國   110    年    11    月    2     日
                  刑事第三庭  審判長法  官  謝順輝
                                    法  官  陳柏嘉
                                    法  官  林莆晉
以上正本證明與原本無異。
不得上訴。
                                    書記官  王震惟
中    華    民    國   110    年    11    月    3     日
附錄本案論罪刑法條
商標法第97條
（罰則）
明知他人所為之前二條商品而販賣，或意圖販賣而持有、陳列、
輸出或輸入者，處1 年以下有期徒刑、拘役或科或併科新臺幣5
萬元以下罰金；透過電子媒體或網路方式為之者，亦同。
附表：
┌──┬────────┬──────────┐
│編號│仿冒商標商品    │數量                │
├──┼────────┼──────────┤
│ 1  │NIKE商標上衣    │170                 │
├──┼────────┼──────────┤
│ 2  │NIKE商標褲子    │29                  │
├──┼────────┼──────────┤
│ 3  │NIKE商標外套    │4                   │
├──┼────────┼──────────┤
│ 4  │JORDAN商標上衣  │8                   │
├──┼────────┼──────────┤
│ 5  │ADIDAS商標上衣  │144 （含109 年7 月6 │
│    │                │日採證所買1 件）    │
├──┼────────┼──────────┤
│ 6  │ADIDAS商標褲子  │41                  │
├──┼────────┼──────────┤
│ 7  │ADIDAS商標外套  │4                   │
└──┴────────┴──────────┘